# 关于专项储备支出范围的特殊问题！

提问人：茶前饭后 时间：2018-11-17 09:45:30
请教各位高手，一家企业存在几个车间，但经过安全部门界定，只有 2 个车间的产品具有危险性，所以企业按照这两个车间产品的销售额为基础按规定计提了专项储备，但企业在借方使用时出现了其他非危险车间的维修费用及领料情况，这种应该是不合理的吧？

回答人：chenyiwei
这种做法不可以。专项储备必须严格按照财企[2012]16号文规定的该行业特殊用途使用。其他非危险车间未纳入安全生产费计提基数，故其任何开支均不可从已计提的专项储备中列支，而应从其原渠道中列支。即使是其他车间的安全生产相关支出也不能挤占专项储备额度。

提问人：alex1122 时间：2019-04-20 09:55:16
陈版主，您好，关于专项储备有几个疑问： 第一个企业是化工企业，按照企业会计准则解释第 3 号的规定，“高危行业企业按照国家规定提取的安全生产费，应当计入相关产品的成本或当期损益”，专项储备计提是如何确定计入产品成本还是当期损益？如果计入管理费用-安全费计提当期全部确认损益，如果计入制造费用如果期末存货没有卖掉的话，期末存货价值中就会有剩余，哪种方式更好？ 第二个企业是个专业生产设备拆卸安装搬运企业，主营业务是大型制造工厂设备的拆卸、移位、安装，部分涉及迁厂的需要实施道路运输。疑问是该类企业是否需要计提专项储备，如果计提专项储备是按照运输业务为基数计提还是当期全部营业收入进行计提？

回答人：chenyiwei
一般情况下，如果是基于生产环节的安全设施投入，应计入生产成本；仓储、运输环节的投入计入管理费用。